臺灣高等法院臺中分院刑事裁定　
110年度聲字第2346號
聲  請  人  臺灣高等檢察署臺中檢察分署檢察官     
受  刑  人  張致豪



上列聲請人因受刑人竊盜案件，數罪併罰有二裁判以上，聲請定
其應執行之刑（聲請案號：110年度執聲字第1104號），本院裁
定如下：
    主  文
張致豪所犯如附表所示各罪所處之刑，應執行有期徒刑拾月。
    理  由
一、聲請意旨略以：受刑人張致豪（下稱受刑人）因竊盜數罪，
    先後經判決確定如附表所示，數罪中雖有刑法第50條第1項
    但書所列情形，惟受刑人已請求檢察官聲請定應執行刑，有
    是否請求定應執行刑調查表足稽，應依刑法第50條第2項、
    第53條、第51條第5款規定，定其應執行之刑，爰依刑事訴
    訟法第477條第1項聲請裁定等語。 
二、按裁判確定前犯數罪者，併合處罰之。但有下列情形之一者
    ，不在此限：一、得易科罰金之罪與不得易科罰金之罪。二
    、得易科罰金之罪與不得易服社會勞動之罪。三、得易服社
    會勞動之罪與不得易科罰金之罪。四、得易服社會勞動之罪
    與不得易服社會勞動之罪。前項但書情形，受刑人請求檢察
    官聲請定應執行刑者，依第51條規定定之。刑法第50條定有
    明文。又數罪併罰有二裁判以上，宣告多數有期徒刑者，於
    各刑中之最長期以上，各刑合併之刑期以下，定其刑期，但
    不得逾30年。刑法第53條、第51條第5款亦有明定。次按數
    罪併罰之定應執行之刑，係出於刑罰經濟與責罰相當之考量
    ，並非予以犯罪行為人或受刑人不當之利益，為一種特別的
    量刑過程，相較於刑法第57條所定科刑時應審酌之事項係對
    一般犯罪行為之裁量，為定應執行刑之宣告，乃對犯罪行為
    人本身及所犯各罪之總檢視，除應考量行為人所犯數罪反應
    出之人格特性，並應權衡審酌行為人之責任與整體刑法目的
    及相關刑事政策，在量刑權之法律拘束性原則下，依刑法第
    51條第5款之規定，採限制加重原則，以宣告各刑中之最長
    期為下限，各刑合併之刑期為上限，但最長不得逾30年，資
    為量刑自由裁量權之外部性界限，並應受法秩序理念規範之
    比例原則、平等原則、責罰相當原則、重複評價禁止原則等
    自由裁量權之內部抽象價值要求界限之支配，以使輕重得宜
    ，罰當其責，俾符合法律授與裁量權之目的，以區別數罪併
    罰與單純數罪之不同，兼顧刑罰衡平原則（最高法院100年
    度台抗字第440號裁定意旨參照）。又執行刑之酌定，審酌
    各罪間之關係時，宜綜合考量數罪侵害法益之異同、對侵害
    法益之加重效應及時間、空間之密接程度，各罪間之獨立程
    度較高者，法院宜酌定較高之執行刑，但仍宜注意維持輕重
    罪間刑罰體系之平衡。行為人所犯數罪係侵害不可替代性或
    不可回復性之個人法益者，宜酌定較高之執行刑。民國107
    年8月7日司法院院台廳刑一字第1070021860號函訂定並自即
    日生效之「刑事案件量刑及定執行刑參考要點」第24、25點
    規定可供參考。再刑事訴訟法第370條第2項、第3項，已針
    對第二審上訴案件之定應執行刑，明定有不利益變更禁止原
    則之適用；而分屬不同案件之數罪併罰有應更定執行刑之情
    形，倘數罪之刑，曾經定應執行刑，再與其他裁判宣告之刑
    定應執行刑時，在法理上亦同受此原則之拘束。亦即，另定
    之執行刑，其裁量所定之刑期，不得較重於前定之執行刑加
    計後裁判宣告之刑或所定執行刑之總和（最高法院110年度
    台抗字第963號裁定意旨參照）。
三、經查，受刑人犯如附表所示之罪，各處如附表所示之刑，均
    經確定在案，有各該案件判決書及臺灣高等法院被告前案紀
    錄表在卷可稽。而受刑人所犯如附表編號1所示為得易科罰
    金、易服社會勞動之罪，與附表編號2、3所示為不得易科罰
    金、易服社會勞動之罪，依刑法第50條第1項但書之規定固
    不得併合處罰，惟受刑人就附表所示各罪已請求檢察官定應
    執行刑，有經受刑人簽名捺印之110年9月1日臺灣南投地方
    檢察署刑法第50條第1項但書案件是否請求定應執行刑調查
    表附卷可按，檢察官聲請定其應執行之刑，本院審核認聲請
    為正當，應予准許。本院參酌受刑人以書面提出關於定應執
    行刑之意見後，審酌受刑人所犯如附表所示各罪，犯罪態樣
    均為攜帶香蕉刀割取香蕉樹上之香蕉，犯罪手段、情節相似
    ，各罪之犯罪時間相隔（108年9月23日至同年12月15日間）
    ，所竊得財物數量、價值不高，同屬侵害被害人財產法益，
    各罪依其犯罪情節所量定之刑，各罪於併合處罰時，責任非
    難重複之程度相對較高，受刑人違反之嚴重程度等，為整體
    非難評價，及衡酌附表編號2至3所示2罪，前經臺灣南投地
    方法院以109年度易字第152號判決定應執行有期徒刑8月，
    上訴後，經本院以110年度上易字第194號判決上訴駁回確定
    ，復參諸前揭所述之比例原則、責罰相當原則等自由裁量權
    之內部性界限等情，合併定其應執行之刑如主文所示。至於
    受刑人所犯如附表編號1所示之罪，固已執行完畢，有臺灣
    高等法院被告前案紀錄表在卷可查，惟此部分與其所犯如附
    表編號2、3所示之罪，符合數罪併罰規定，依前揭說明，仍
    應合併定其應執行之刑，俟檢察官指揮執行應執行刑時，再
    就形式上已執行部分予以折抵，附此敘明。
四、依刑事訴訟法第477條第1項，刑法第50條第2項、第53條、
    第51條第5款，裁定如主文。
中　　華　　民　　國　　110 　年　　10 　　月　　18 　日
         　刑事第十庭    審判長法　官  陳  宏  卿
　　　　　　　　　　　　　　   法　官  楊  文  廣
 　　　　　　　　　　　　　 　 法　官  簡  芳  潔                          
以上正本證明與原本無異。     
不得抗告。

                               書記官  廖  婉  菁

中　　華　　民　　國　　110 　年　　10　　月　　18　　日
附表：受刑人張致豪定應執行刑案件一覽表　　　　　
編      號  1 2 3 罪      名  攜帶兇器竊盜 攜帶兇器竊盜 攜帶兇器竊盜 宣  告  刑  有期徒刑6月 有期徒刑7月 有期徒刑7月 犯 罪 日 期  108年11月4日 108年9月23日 108年12月15日 偵 查 機 關 年 度 案 號  南投地檢 109年度撤緩偵字第44號 南投地檢 109年度偵字第122、492號 南投地檢 109年度偵字第122、492號 最後 事實  審 法  院 南投地院 中高分院 中高分院  案  號 109年度投簡字第 375號 110年度上易字第 194號 110年度上易字第 194號  判  決 日  期 109年8月13日 110年4月22日 110年4月22日   確定 判決 法  院 南投地院 中高分院 中高分院  案  號 109年度投簡字第 375號 110年度上易字第 194號 110年度上易字第 194號  判決確定日期 109年9月30日 110年4月22日 110年4月22日 是否為得易科罰金、易服社會勞動之案件  得易科罰金 得易服社會勞動 不得易科罰金 不得易服社會勞動 不得易科罰金 不得易服社會勞動 備       註  南投地檢109年度執字第2343號（已執畢） 南投地檢110年度執字第927號（編號2至3曾定應執行有期徒刑8月）